臺灣板橋地方法院刑事判決　　　　　　　　　　　　　　九十一年度交易字第八號
　　公　訴　人　臺灣板橋地方法院檢察署檢察官
　　被　　　告　乙○○　男　二.
　　選任辯護人　張仁龍律師
　　　　　　　　林攸彥律師
右列被告因過失致死案件，經檢察官提起公訴（九十年度偵字第一九三九二號），本
院判決如左：
    主  文
乙○○因過失致人於死，處有期徒刑伍月，如易科罰金以佰元折算壹日。
    事  實
一、乙○○於民國九十年十月十日晚上六時二十五分許（起訴書誤繕為六時二十分許
    ），本應注意汽車駕駛人飲用酒類後其吐氣所含酒精濃度超過每公升○‧二五毫
    克或血液中酒精濃度超過百分之○‧○五以上者，不得駕車，而其非不能注意，
    仍於酒後血液所含酒精濃度已達為每毫升六十二‧四毫克，相當於呼氣所含酒精
    濃度已達每公升○‧三一二毫克，超過上開規定標準（惟未達不能安全駕駛之程
    度），逕行騎乘車號ＫＦＢ－五六七號重型機車，沿臺北縣三重市○○街行駛，
    行經與碧華街交岔路口時，左轉碧華街往五華街方向行駛，復應注意汽車行駛時
    ，駕駛人應注意車前狀況，並隨時採取必要之安全措施，按其當時情節又非不能
    注意，竟又疏未注意車前狀況，作隨時採取必要之安全措施，適有蔡傅碟牽扶腳
    踏車自左往右方向穿越車道後，亦疏未注意來往車輛逆向往仁義街方向行走，乙
    ○○見狀閃避不及，其所騎乘機車逕行撞及蔡傅碟，致蔡傅碟人車倒地，受有頭
    部鈍性傷，經路人報警到場處理，將蔡傅碟送醫急救，惟蔡傅碟經送醫急救後，
    延至九十年十月十一日凌晨零時十五分許，仍因顱內出血不治死亡。
二、案經蔡傅碟之女甲○○訴由臺北縣政府警察局三重分局報請臺灣板橋地方法院檢
    察署檢察官相驗後自動簽分偵查起訴。
    理  由
一、訊據被告乙○○固不否認於右揭時地駕車過失肇事致被害人蔡傅碟死亡之事實，
    惟辯稱：被害人亦有過失等語，辯護人則為被告辯護稱：本件車禍係因被害人突
    然掉轉腳踏車方向，逆向向被告反向而來，被告無從預料，以致不及反應，而與
    被害人相撞，按被告根本不能預見被害人在橫過馬路時會突然掉轉方向迎面而來
    ，自難以過失致死罪相繩云云。然查，肇事時被害人牽扶腳踏車橫越碧華街後逆
    向往仁義街方向行走之事實，有碧華街四三八號前監視器錄影翻拍照片附卷可按
    ，固係屬實，惟經本院至現場履勘結果，自仁義街左轉至碧華街被告指述之撞擊
    地點，經測量約有八十五‧七五公尺之遠，此有本院勘驗筆錄在卷可稽，而以被
    告於本院審理時所稱當時車速約時速三十至四十公里之速度計之，被告肇事前至
    少約有八秒之時間可及反應，因此被告如有確切注意車前狀況，當非無時間可及
    反應，況按碧華街係雙向二線車道，全部路寬約五‧九公尺，往五華街方向之肇
    事地點車道約二‧九公尺，道路非寬，且按上開監視器錄影翻拍照片所示，當時
    路況道路兩側均停滿車輛，被告衡諸當時車道路況，亦應減速慢行，如其減速慢
    行豈無充裕之時間，可對任何車前狀況及時反應，是辯護人上開辯護意旨所稱：
    因被害人突然掉頭轉向，以致被告無從預見不及反應云云，應非可採。又按汽車
    駕駛人飲用酒類後其吐氣所含酒精濃度超過每公升○‧二五毫克或血液中酒精濃
    度超過百分之○‧○五以上者，不得駕車；又汽車行駛時，駕駛人應注意車前狀
    況，並隨時採取必要之安全措施，道路交通安全規則第一百十四條第二款、第九
    十四條第三項分別定有明文，被告於右揭時地騎乘機車，應注意能注意而不注意
    上開規定，以致肇事，被告之行為自有過失，況本件經送臺灣省臺北縣區車輛行
    車事故鑑定委員會鑑定及臺灣省車輛行車事故覆議鑑定委員會覆議結果，亦均認
    被告酒後酒精濃度超過規定標準駕駛重機車未注意車前狀況為肇事主因，行人蔡
    傅碟牽腳踏車穿越車道未注意來往車輛為肇事次因，有該等委員會九十一年五月
    二十九日北鑑字第九一○四四九號鑑定意見書、九十一年八月十九日府覆議字第
    九一一四五九號函在卷可稽，益證被告確有過失。另被告上開所辯：被害人亦有
    過失等語，固然屬實，惟按被害人縱於肇事事故之發生亦有過失，然既與被告之
    過失併合而為肇事之原因，被告之刑責自不能因此相抵獲得減免，僅可供量刑之
    斟酌而已，是被告上開所辯，亦不足卸免其責。此外，復有道路交通事故調查報
    告表、現場照片、被告血液所含酒精濃度檢驗報告、上開監視器錄影翻拍照片等
    在卷可資佐證，而被害人蔡傅碟確因本件車禍受傷死亡，亦經臺灣板橋地方法院
    檢察署檢察官督同檢驗員相驗明確，製有相驗屍體證明書、驗斷書及勘驗筆錄等
    在卷可憑。被告之過失行為與被害人之死亡間復具有相當因果關係，事證明確，
    被告犯行堪以認定，應予依法論科。
二、被告乙○○因過失肇事致被害人蔡傅碟死亡，核其所為係犯刑法第二百七十六條
    第一項之過失致死罪。又其酒醉駕車，因而致被害人死亡，依道路交通管理處罰
    條例第八十六條第一項規定，應加重其刑。爰審酌被告過失程度之輕重、肇事後
    態度、對被害人之危害、被害人併有之過失、尚未與被害人家屬達成民事和解等
    一切情狀，量處如主文所示之刑，併諭知易科罰金之折算標準。
據上論斷，應依刑事訴訟法第二百九十九條第一項前段，刑法第二百七十六條第一項
、第四十一條第一項前段，道路交通管理處罰條例第八十六條第一項，罰金罰鍰提高
標準條例第一條前段、第二條，判決如主文。
本案經檢察官高智美到庭執行職務
中      華      民      國    九十一    年      九      月     三十     日
                                    臺灣板橋地方法院交通法庭
                                        法  官  彭  全  曄
右正本證明與原本無異
如不服本判決應於送達後十日內向本院提出上訴狀
                                        書記官  梁  宜  庭
中      華      民      國    九十一    年      十      月     七       日
附錄本案論罪科刑法條全文：
刑法第二百七十六條
因過失致人於死者，處二年以下有期徒刑、拘役或二千元以下罰金。
從事業務之人，因業務上之過失犯前項之罪者，處五年以下有期徒刑或拘役，得併科
三千元以下罰金。
